【裁判字號】    99,消債清,74
【裁判日期】    990527
【裁判案由】    聲請清算程序
【裁判全文】
臺灣高雄地方法院民事裁定            99年度消債清字第74號
聲  請  人  甲○○
代  理  人  林敬信律師
上列當事人因消費者債務清理事件聲請清算，本院裁定如下：
    主  文
聲請人即債務人甲○○自民國九十九年五月二十七日下午四時起
開始清算程序。
命司法事務官進行本件清算程序。
    理  由
一、聲請意旨略以：聲請人對於金融機構因消費借貸、信用卡或
    現金卡契約而負有新臺幣（下同）4,239,596 元之債務，因
    有無法清償債務之情事，於消費者債務清理條例（下稱消債
    條例）施行後，曾以書面向最大債權金融機構香港上海匯豐
    銀行股份有限公司（下稱匯豐銀行）申請前置協商，惟遭匯
    豐銀行以無法負擔任何還款條件為由退件致協商不協立。而
    聲請人因長期失業，僅能從事臨時工維持生活，且現時財產
    狀況已無力清償債務，爰依法聲請清算等語。
二、按債務人不能清償債務或有不能清償之虞者，得依本條例所
    定更生或清算程序，清理其債務；債務人無擔保或無優先權
    之債務總額未逾1,200 萬元者，於法院裁定開始清算程序或
    宣告破產前，得向法院聲請更生；債務人對於金融機構因消
    費借貸、自用住宅借款、信用卡或現金卡契約而負債務，在
    聲請更生或清算前，應提出債權人清冊，以書面向最大債權
    金融機構請求協商債務清償方案並表明共同協商之意旨；自
    債務人提出協商請求之翌日起逾30日不開始協商，或自開始
    協商之翌日起逾90日協商不成立，債務人得逕向法院聲請更
    生或清算，消債條例第3 條、第42條第1 項、第151 條第1
    項、第153 條分別定有明文。
三、聲請人主張目前積欠匯豐銀行等債權人共計4,239,596 元，
    前依消費者債務清理條例之規定，向最大債權金融機構匯豐
    銀行申請協商後，遭該金融機構以無法負擔任何還款件為由
    退件致協商不成立等情，業據聲請人提出前置協商不成立通
    知書、財團法人金融聯合徵信中心當事人查詢個人資料回覆
    書、債權人清冊（見本院卷第9 頁、第12頁至17頁）為證，
    堪信為真實。是依前揭條文之規定及說明，本件所應審酌者
    乃：聲請人即債務人有無不能清償債務或不能之虞之情形存
    在而符合聲請清算之要件。
四、經查，聲請人於96～97年度皆無收入，且其自民國95年9 月
    1 日勞工保險辦理退保後，於98年2 月5 日始以於市場從事
    清潔雜物工作，並無一定雇主，係以高雄市市場服務工作人
    員職業公會為投保單位再度投保，此有財政部高雄市國稅局
    96 ～97 年綜合所得稅各類所得資料清單、勞工保險被保險
    人投保資料附卷可稽，並經本院函詢高雄市市場服務工作人
    員職業公會查明屬實（本院卷第10頁、第46頁至47頁），又
    聲請人名下並無任何登記財產，復有財政部高雄市國稅局財
    產歸屬資料清單在卷可稽（本院卷第11頁），因此，聲請人
    主張其因失業，僅靠臨時工工作勉力維持生活等情，堪信為
    真。依上所述，足認聲請人客觀上確實有不能清償債務之情
    事。
五、綜上所述，聲請人有不能清償債務之情事，又本件查無聲請
    人有消費者債務清理條例第6 條第3 項、第8 條或第82條第
    2 項所定駁回清算聲請之事由存在，則聲請人聲請清算，應
    屬有據，並依上開規定命司法事務官進行本件清算程序，爰
    裁定如主文。
六、依消費者債務清理條例第11條第1 項、第83條第1 項、第16
    條第1 項，裁定如主文。
中    華    民    國    99    年    5     月    27    日
                  民事第五庭  法  官  蘇姿月
上為正本係照原本作成。
本裁定不得抗告。
本裁定已於99年5月27日下午4時公告。
中    華    民    國    99    年    5     月    27    日
                              書記官  林秀敏

司法院資訊處製作；財團法人民間司法改革基金會備份。
